# 陈版主请进一个长期股权投资部分处置的问题

提问人：chenyiwei 时间：2012-08-23 19:51:54
1 、当处置子公司的部分股权导致丧失控制权时，与原先所持股权相关的其他综合收益（如本例中的可供出售金融资产公允价值累计变动）应当全部转出，计入投资收益。这是解释 4 号第四条规定的。 2 、与被处置的 60 ％股权对应的累计投资收益，在合并报表层面已经在以前年度确认，而在个别报表层面一次性计入 2009 年度的处置损益，所以在编制合并报表时要调整归属期间，也是与前期将该子公司纳入合并报表的影响相衔接。

回答人：chenyiwei
1 、当处置子公司的部分股权导致丧失控制权时，与原先所持股权相关的其他综合收益（如本例中的可供出售金融资产公允价值累计变动）应当全部转出，计入投资收益。这是解释 4 号第四条规定的。 2 、与被处置的 60 ％股权对应的累计投资收益，在合并报表层面已经在以前年度确认，而在个别报表层面一次性计入 2009 年度的处置损益，所以在编制合并报表时要调整归属期间，也是与前期将该子公司纳入合并报表的影响相衔接。

提问人：bft0416 时间：2012-08-25 21:40:25
谢谢陈版主解答，自己回去想了一下，基本理解了。还有两点： 1 、书上是不是少了一步分录，关于60%股权处置时，所对应的其他综合收益转出 借：资本公积—其他资本公积 15 贷：投资收益 15 2、60%对应的投资收益因为之前的合并报表已经确认，现个别报表中的 120 万又包含了这块，重复计算了，需去掉（是不是这个意思？）。但为啥借：投资收益 30 万去掉的同时，又在贷方增加了未分配利润？ 之前确认过的投资收益，不是最终也反映到了未分配利润？这里又加上了一次。
谢谢陈版主，可能有的地方学的不好，还请再次指教！

回答人：chenyiwei
1 、是。 2 、不是这样理解，此类抵消分录很多都是这样写，实际上就是冲减原先的个别报表层面投资收益。